臺灣基隆地方法院民事裁定　　　　　 100年度消債清字第21號
聲　請　人　吳仁祥
即　債務人
代　理　人　張金盛律師
上列當事人因消費者債務清理事件聲請清算，本院裁定如下：
    主  文
債務人吳仁祥自中華民國一○○年十一月三十日上午八時起開始
清算程序，並同時終止清算程序。
    理  由
一、按法院開始清算程序之裁定，應載明其年、月、日、時，並
    即時發生效力；債務人之財產不敷清償清算程序之費用時，
    法院應裁定開始清算程序，並同時終止清算程序，消費者債
    務清理條例第83條第1 項、第85條第1 項分別定有明文。
二、聲請意旨略以：聲請人有不能清償債務情事，前曾於民國98
    年11月間以書面向最大債權銀行即中國信託商業銀行股份有
    限公司請求債務前置協商不成立，因聲請人患有惡性軟骨肉
    瘤、頸椎第五、六節及第六、七節椎間盤突出、腰椎第五節
    及薦椎第一節脊椎滑脫，自98年1 月19日起迄今均無法工作
    ，並無收入，生活及醫療所需全仰賴親友接濟及保險給付，
    實無力清償債務，且其未經法院裁定開始更生程序或許可和
    解或宣告破產，爰向本院聲請清算等語。
三、經查，聲請人所主張之上開事實，業據其提出診斷證明書、
    重大傷病免自行部分負擔證明卡、財產及收支狀況說明書、
    債權人清冊、債務人清冊、前置協商不成立通知書、財團法
    人金融聯合徵信中心當事人綜合信用報告、綜合所得稅各類
    所得資料清單、全國財產稅總歸戶財產查詢清單、勞工保險
    被保險人投保資料表、戶籍謄本、各類支出費用單據、郵局
    存簿內頁影本、勞工保險局100 年8 月25日保險財欠字第10
    068200080 號函、全民健康保險保險費及滯納金欠費分期繳
    納申請書等為證，堪信為真，且本件復查無消費者債務清理
    條例第6 條第3 項、第8 條或第82條第2 項所定應駁回清算
    聲請之事由存在，則聲請人聲請清算，為屬有據，應予准許
    。又據聲請人所提綜合所得稅各類所得資料清單、全國財產
    稅總歸戶財產查詢清單及郵局存簿內頁影本所示，聲請人名
    下無財產且無任何薪資收入，雖有新光人壽保險股份有限公
    司之保險給付，仍不足以支付醫療費用及每月生活所需，堪
    認聲請人之財產應不敷清償清算程序之費用，爰裁定本件開
    始清算程序，並同時終止清算程序。
四、本件裁定終止清算程序後，債務人所負之債務並非當然免除
    ，仍應由本院斟酌消費者債務清理條例第132 條至第135 條
    之規定，依職權認定是否裁定免責，附此敘明。
五、依消費者債務清理條例第83條第1 項、第85條第1 項，裁定
    如主文。
中    華    民    國   100    年    11    月    29    日
                  民事庭法  官  陳怡安
上為正本係照原本作成。
開始清算程序之裁定不得抗告，如不服同時終止清算程序之裁定
，應於裁定送達後10日內，以書狀向本院提出抗告，並繳納抗告
費新臺幣1,000元。
中    華    民    國   100    年    11    月    29    日
                        書記官  王鵬勝